臺灣臺南地方法院刑事判決　　　　　　　　　　　　　　九十四年度訴字第八一號
　　公　訴　人　臺灣台南地方法院檢察署檢察官
　　被　　　告　甲○○
右列被告因違反毒品危害防制條例案件，經檢察官提起公訴（九十三年度營毒偵字第
三九四號），及檢察官函請併案（九十四年度營毒偵字第五五號），被告就犯罪事實
為有罪之陳述，本院合議庭裁定進行簡式審判程序，判決如左：
    主  文
甲○○連續施用第一級毒品，累犯，處有期徒刑壹年貳月；又施用第二級毒品，累犯
，處有期徒刑參月。應執行有期徒刑壹年肆月。
    事  實
一、甲○○於民國九十一年間，因竊盜及違反毒品危害防制條例案件，分別經臺灣嘉
    義地方法院以九十一年簡字第二八一號及本院九十一年度訴字第三一二號判處有
    期徒刑三月及十月確定，經本院定應執行刑後，於九十二年十一月二十一日執行
    完畢。
二、甲○○於九十年間，因施用毒品案件，經臺灣板橋地方法院以九十年度毒聲字第
    二○○○號裁定送觀察勒戒後，認無繼續施用毒品傾向，經臺灣板橋地方法院檢
    察署檢察官於九十年七月三十日，以九十年度毒聲字第一八七三號不起訴處分確
    定；甲○○於九十一年間，復因施用毒品案件，經本院裁定送觀察勒戒後，認有
    繼續施用毒品傾向，經本院裁定令入強制戒治處所戒治，停止戒治，所餘期間付
    保護管束，並於九十二年三月二十二日保護管束期滿，未經撤銷，以執行完畢論
    。
三、詎甲○○仍不知悔改，尚未戒除毒癮，明知海洛因及安非他命係毒品危害防制條
    例所明定之第一級、第二級毒品，不得持有及施用，竟基於施用第二級毒品安非
    他命之犯意，在九十三年九月十五日某時，以將第二級毒品安非他命置於玻璃球
    內燒烤吸用之方式，在其位於臺南縣後壁鄉嘉田村上茄苳九九號住處，施用第二
    級毒品安非他命一次；復另行基於施用第一級毒品海洛因之概括犯意，自九十三
    年六月二十日起十一月三十日止，以將第一級毒品海洛因置於玻璃內燒烤吸用之
    方式，在上開住處，連續施用第一級毒品海洛因多次；嗣於九十三年九月十六日
    ，另因竊盜案經警拘提，經甲○○同意採尿送驗後，尿液呈甲基安非他命及嗎啡
    陽性反應；復經警於九十三年十月二十日，經警通知至臺南縣警察局白河分局，
    經甲○○同意後對其採尿，尿液送驗後呈嗎啡陽性反應。
五、案經臺南縣警察局白河分局報告臺灣臺南地方法院檢察署檢察官偵查起訴及檢察
    官函請併辦。
    理  由
一、本件係經被告甲○○於準備程序當庭表示認罪，而經本院裁定以簡式審判程序加
    以審理，有本院九十四年二月一日準備程序筆錄可資佐證，則依據刑事訴訟法第
    二百七十三條之二、同法第一百五十九條第二項之規定，不適用傳聞法則有關限
    制證據能力之相關規定，合先敘明。
二、右揭犯罪事實，業據被告甲○○於本院審理時坦承不諱，且被告經警對其採尿送
    驗後，尿液呈甲基安非他命及嗎啡陽性反應等情，亦有臺南縣衛生局尿液檢驗成
    績書及尿液送驗名冊對照表各二紙在卷可資佐證（分別參見臺南縣警察局白河分
    局南縣白警三字第０９３００１８３５６號卷第十頁、第十一頁，南縣白警三字
    第０９４００００９０號卷第七頁、第八頁），按海洛因係由嗎啡經化學合成而
    製得，經吸用進入人體後，因代謝而分解又生成嗎啡，因此施打海洛因後，由尿
    液檢驗結果仍為嗎啡反應。是以，被告自白施用海洛因，而醫院化驗之結果呈現
    嗎啡陽性反應，核屬科學上合理之現象。綜合上開事證互核相符，被告連續施用
    第一級毒品海洛因及施用第二級毒品安非他命一次之犯行至為明灼。此外，被告
    前因施用毒品案件，經本院裁定送觀察、勒戒後，認有繼續施用毒品之傾向，再
    經本院裁定送強制戒治，而於九十二年三月二十二日期滿，有臺灣臺南地方法院
    檢察署刑案資料查註紀錄表及臺灣高等法院被告全國前案紀錄表各一份在卷可參
    。綜上所查，被告自白核與事實相符，本件事證明確，被告犯行堪以認定。
三、論罪科刑：查海洛因及安非他命，分別為第一級毒品及第二級毒品，毒品危害防
    制條例第二條第二項第一款定有明文。故核被告所為，係犯毒品危害防制條例第
    十條第一項、第二項之施用第一級毒品罪及施用第二級毒品罪。所犯二罪間，方
    法不同，行為互異，應分論併罰。又被告施用時非法持有第一級毒品海洛因及第
    二級毒品安非他命之低度行為，已為其施用之高度行為所吸收，均不另論罪。其
    先後多次施用第一級毒品之犯行部分，時間緊接，犯罪構成要件相同，顯係基於
    概括犯意反覆為之，為連續犯，應依刑法第五十六條之規定以一罪論，並依法加
    重其刑。檢察官函請併辦意旨即九十四年度營毒偵字第五五號所載被告於九十三
    年十月十九日施用第一級毒品之犯行事實，及被告於本院審理時自白施用第一級
    毒品至九十三年十一月三十日止之犯行事實，與起訴部分有裁判上一罪之連續犯
    關係，已如前述，為起訴效力所及，本院自得審理，併此敘明。又被告有如事實
    欄所載之前科，其於有期徒刑執行完畢後，五年內再犯本件有期徒刑以上之罪，
    為累犯，應依累犯之規定予加重其刑，施用第一級毒品罪部分應遞予加重其刑。
    爰審酌被告有如事實欄所載之施用毒品等前科素行，猶不知悔改，再犯本件施用
    第二級毒品罪及連續施用第一級毒品罪、犯罪之動機、目的、手段、所生危害、
    施用毒品之期間、犯罪後坦承犯行態度良好及施用毒品自戕身心等一切情狀，量
    處如主文所示之刑，以資懲儆。
據上論斷，應依刑事訴訟法第二百九十九條第一項前段、第二百七十三條之一第一項
，毒品危害防制條例第十條第一項、第二項，刑法第十一條前段、第五十六條、第四
十七條、第五十一條第五款，判決如主文。
本案經檢察官林仲斌偵查後提起公訴；檢察官柯怡伶偵查後併案審理；檢察官乙○○
到庭執行職務。
中      華      民      國      九十四      年    二    月    二十五    日
                                  臺灣臺南地方法院刑事第二庭
                                          法  官  洪  士  傑
右正本證明與原本無異。
如不服本判決，應於判決送達後十日內，向本院提出上訴狀（應附繕本）。
                                          書記官  李  佩  珊
中      華      民      國      九十四      年    三    月      二      日
所犯法條：
毒品危害防制條例第十條
施用第一級毒品者，處六月以上五年以下有期徒刑。
施用第二級毒品者，處三年以下有期徒刑。
